【裁判字號】    99,上訴,853
【裁判日期】    991216
【裁判案由】    毒品危害防制條例
【裁判全文】
臺灣高等法院臺南分院刑事判決         99年度上訴字第853號
上  訴  人
即  被  告  薛昭印
選任辯護人    向文英律師（扶助律師）
上列上訴人因違反毒品危害防制條例案件，不服臺灣臺南地方法
院98年度訴字第1379號中華民國99年7月16日第一審判決（起訴
案號：臺灣臺南地方法院檢察署98年度偵字第10638號），提起
上訴，本院判決如下：
    主  文
上訴駁回。
    事  實
一、薛昭印（被訴於98年7月15日與許啟源聯絡，隨後於同日販
    賣10包海洛因予許啟源部分，業經原審判決無罪確定）前於
    民國（下同）96年間因施用毒品案件，經臺灣高雄地方法院
    於96年4月30日以96年度訴字第1152號判處有期徒刑10月確
    定，嗣裁定減刑為有期徒刑5月，於97年8月6日縮刑期滿執
    行完畢。詎猶不知悛悔，明知海洛因係屬毒品危害防制條例
    第2條第2項第1款所列管之第一級毒品，非經許可，不得持
    有、販賣，詎許啟源於98年7月26日以其使用之0000000000
    門號電話，與薛昭印使用之0000000000門號電話聯絡，許啟
    源並在電話中問薛昭印有無海洛因可供購買，薛昭印遂基於
    販賣第一級毒品牟利之犯意，於98年7月28日上午11時許，
    前往高雄縣茄萣鄉○○路某涼亭內，向真實姓名及年籍不詳
    、綽號「發仔」之男子以新台幣（下同）19萬元之代價販入
    第一級毒品海洛因1兩（含袋重38.4公克，淨重37.48公克）
    ，並旋即於同日中午12時35分許以0000000000門號行動電話
    撥打許啟源之手機門號0000000000，向許啟源表示有價格為
    20萬元之1兩海洛因可賣予許啟源，適許啟源當時正因持有
    第一級毒品海洛因案件為警逮捕並於警局製作筆錄中（許啟
    源所涉持有毒品案件，由檢察官另案偵辦），許啟源為協助
    警方偵查而表示應允購買之意並與其約定交易時、地後，薛
    昭印便於同日下午2時許攜帶上開甫販入之海洛因1兩，藏放
    於「峰」牌香菸盒內，前往臺南市○區○○○路二段與濱南
    路口處欲出售予許啟源。旋為埋伏之員警當場查獲而知悉上
    情，並扣得第一級毒品海洛因（含袋重38.4公克，淨重37.4
    8公克）及上開使用門號0000000000門號之三星牌行動電話1
    具（含SIM卡1張）。
二、案經臺南市警察局第一分局報告臺灣臺南地方法院檢察署檢
    察官偵查起訴。
    理  由
甲、程序部分
一、關於被告自白部分：
  (一)按被告之自白，非出於強暴、脅迫、利誘、詐欺、疲勞訊問
    、違法羈押或其他不正之方法，且與事實相符者，得為證據
    ，刑事訴訟法第156條第1項定有明文。被告於警詢時供承：
    其用0000000000號行動電話撥打許啟源0000000000號行動電
    話，並相約於中華南路二段與濱南路口，並將交易毒品海洛
    因1兩，價格為新台幣20萬元（見警卷第2頁背面）等語，嗣
    辯稱：「警察言詞恐嚇，（有一名員警）在旁邊走來走去的
    ，他叫我承認有販賣」（見偵字第10638號卷第7頁）及「警
    詢時我頭暈暈的，不清楚我在講什麼」（見本院卷第42頁）
    。惟被告警詢時，全程連續錄音，並無中斷，訊問過程均係
    一問一答，被告陳述語氣平和，並無明顯意識不自由跡象，
    業經原審法院當庭勘驗警詢光碟屬實，製有勘驗筆錄、偵查
    譯文各1份在卷可參（見原審卷第61頁、第65頁正、背面）
    ，足認被告於警詢時之自白，係出於自由意志。
  (二)觀諸卷附警詢譯文（見原審卷第65頁），被告於警詢中，對
    於員警提問之問題，全程對答如流，十分流暢，且被告於警
    詢時亦供稱稱「其警詢時精神狀況及意識均良好，有能力接
    受警方詢問」（見警卷第1正反頁），且被告於98年7月28日
    12時及13時許(經警查獲前)，一連撥打三次行動電話予證人
    許啟源，聯絡交易毒品事宜，有通聯紀錄可稽（見10638號
    偵查卷第30-31頁），足見被告當日意識狀態良好，全然無
    被告所稱「警詢時我頭暈暈的，不清楚我在講什麼」之情事
    。
  (三)綜上所述，被告於警詢時之自白係出於自由意志，並無不正
    方法訊問之情形，應有證據能力。本院並於99年12月2日審
    理期日裁示其有證據能力在卷（見本院卷第111頁）。
二、證人許啟源警詢之證據能力部分
  (一)被告之辯護人爭執證人許啟源於司法警察調查中之陳述，係
    經員警誘導構陷被告，不具證據能力云云。本院99年11月17
    日準備程序，經辯護人聲請勘驗證人許啟源98年7月28日警
    詢錄音光碟，即同日第一次警詢譯文第三、五頁部分，同日
    第二次警詢譯文是勘驗第三、四、五頁部分，其勘驗結果略
    以：「1.許啟源98年7月28日於台南市警察局第一分局製作
    之第一次警詢筆錄之錄音光碟，勘驗結果如下：（05分：
    27秒手機電話鈴響）警員：你現精神狀況及意識如何？有無
    能力讓我們問筆錄？（05分：43秒有很多動作的雜音，咳嗽
    聲，有人說問好了沒，又有人說他到了再打電話給他）（
    10分：40秒）警員：重點後面你要帶我們去看那個點，這對
    你來說是最好的。另一警員重疊的聲音：等一下再說，這有
    錄音。2.許啟源98年7月28日於台南市警察局第一分局製作
    之第二次警詢筆錄之錄音光碟，勘驗結果如下：（06分：
    36秒）警員：19萬？許啟源：嗯。警員：以新台幣19萬購買
    1兩毒品。許啟源：要寫20，因為一般是20。（06分：38
    秒）警員：20萬喔？許啟源：嗯。（06分：45秒）警員：
    1兩還是半．．．（10分：49秒）警員：被警方查獲標仔
    身上帶的藥品，是否要賣給你的？（10分：44秒）許啟源
    ：嗯，他一直鼓舞我買，這樣可以嗎？一直鼓舞我買說可以
    比較便宜，這樣這樣誘惑。（10分：54秒）警員：那些東
    西是要賣你的沒有錯？（11分：30秒）許啟源：對。（
    12分：27秒）警員甲：是因為他要賣你那麼多，還是你向他
    要求的，還是他說的？（12分：32秒）許啟源：是你們說
    的，叫我說的。（12分：37秒）警員甲：是他叫你買那麼
    多？許啟源：是他叫我說的，你們裏面的人。警員甲：沒關
    係，那沒差啦。警員乙：買那麼多沒錯...警員甲：那沒差
    啦。警員乙：數量那麼多，是你直接對他說38.5他就直接拿
    38.5？警員甲：沒啦，１兩，不要問這個，這沒有差。許啟
    源：這沒差喔。」，有本院99年11月17日勘驗筆錄及所附譯
    文可稽（見本院卷第98頁背面-99頁）。綜觀上開譯文，其
    間證人許啟源縱有片刻離開而接聽電話（上開1.），然無
    法查知係接聽何人之電話，亦無法查知該通電話是否與毒品
    有關，辯護人據以推論「許啟源還未向警方表示係何人打電
    話來，警方即知係與毒品有關，而適時將許啟源帶離錄音現
    場電聯毒品事宜」云云，顯係臆測之詞，並無可採。又證人
    許啟源固向警方陳稱「寫20（萬元），因為一般是20（萬元
    ）」（上開2.）等語。惟查，證人許啟源嗣於偵查中具結
    後亦作同一之證稱即「我有向他要求19萬元可否成交，但他
    那時有跟我說需要20萬元」（見10638號偵查卷第10頁），
    足認證人許啟源上開「寫20（萬元），因為一般是20（萬元
    ）」之證詞，並未違反其自由意思，辯護人以「何以許啟源
    與警方要以一般價是20萬元載入筆錄，指證被告要以20萬元
    之代價販1兩海洛因予許啟源」，遽以推論：許啟源警詢所
    述販賣乙事係屬虛偽云云，並無可採。其餘各段之譯文，並
    無法窺知警方有何誘導訊問之情事，辯護人亦無法具體指出
    證人有何經誘導構陷被告之情事，上開證人於警詢中之供述
    ，應有證據能力。
  (二)按被告以外之人於檢察事務官、司法警察官或司法警察調查
    中所為之陳述，與審判中不符時，其先前之陳述具有較可信
    之特別情況，且為證明犯罪事實存否所必要者，得為證據，
    刑事訟訴法第159條之2定有明文。又上開條文所謂「具有較
    可信之特別情況」，係指證人於司法警察調查中所為之陳述
    ，與審判中不符，而其先前之陳述，從客觀上之環境或條件
    等情況加以觀察，有足以取代審判中交互詰問之可信性保證
    者而言。證人所為之先前陳述，相較於審判中之陳述，是否
    具有更可信之特別情況，應依其陳述時外部之客觀情況判斷
    ；而所謂「特別可信性」，係指陳述是否出於供述者之真意
    、有無違法取供情事之信用性而言，故應就偵查或調查筆錄
    製作之原因、過程及其功能等加以觀察其可信性，據以判斷
    該傳聞證據是否有顯不可信或有特別可信之情況而例外具有
    證據能力。查本件被告與其選任辯護人雖就證人許啟源於警
    詢之證述爭執無證據能力。然查，證人許啟源於警詢所為「
    在98年07月28日12時左右，以行動電話0000000000號打我的
    行動電話0000000000號給我。就約我在中華南路二段與濱南
    路口等待，交易金額為新臺幣20萬元購買1兩的毒品海洛因1
    包經警方磅秤為含袋毛重約38.4公克。」（警卷第10頁反面
    -11頁），核與其於審理中證述係「98年7月28日12時左右，
    伊以0000000000號行動電話打給被告」聯絡交易毒品等語，
    則其對於98年7月28日12時許究係被告打電話給伊，或伊打
    電話給被告交易毒品之事實，前後供述並不一致。查證人許
    啟源於警詢之證述，衡諸其外在環境顯在較無事先心理準備
    之情況所為，預先構思虛偽證詞之可能性較低，且亦無被告
    在場及知悉其陳述內容之心理壓力存在，且距離案發時間接
    近，記憶較為清晰。故證人許啟源於上開警詢時如何向被告
    購買毒品之陳述，客觀上應具有較可信之特別情況，且就本
    案待決事實之存否，於本件犯罪之證明上有其必要。依首揭
    法條規定，認證人許啟源於警詢時陳述，自有證據能力，並
    經本院於99年12月2日審理期日裁示在卷(見本院卷第111頁)
    ，併此敘明。
乙、實體部分
一、訊據被告薛昭印矢口否認涉有販賣第一級毒品海洛因之犯行
    ，辯稱7月28日當天是證人許啟源與其合資購買毒品，許啟
    源說他錢不夠，伊也說伊沒有錢，伊說我幫你問問看，看我
    問結果是多少就是多少，不夠伊再湊錢云云。辯護人辯護意
    旨以：證人許啟源係警方授意向被告稱要購買一兩海洛因，
    並無購買海洛因之真意，應止於未遂之階段，且被告販入之
    海洛因尚未流入市面危害社會，原審量刑顯然過重云云。
二、經查：
  (一)被告於98年7月28日下午2時許，攜帶海洛因1包（含袋重38.
    4公克，淨重37.48公克，約1兩，藏放於「峰」牌香菸盒內
    ），在臺南市○區○○○路二段與濱南路口處，為埋伏之員
    警當場查獲之事實，為被告所不否認，上開扣案之海洛因，
    經鑑定結果確實為第一級毒品海洛因，淨重37.48公克（空
    包裝重1.06公克），純度88.90％，純質淨重33.32公克等情
    ，有法務部調查局濫用藥物實驗室98年8月20日調科壹字第
    09823022460號鑑定書1紙在卷足按（見10638號偵查卷第39
    頁），此部分之事實堪予認定。
  (二)被告雖辯稱上開扣案之海洛因係為伊與許啟源合資向「發仔
    」購買，並非用以販賣云云。惟查，證人許啟源於偵查中及
    原審審理時均於具結後證稱：「在98年07月28日12時左右，
    以行動電話0000000000號打我的0000000000號行動電話給我
    。就約我在中華南路二段與濱南路口等待，交易金額為新臺
    幣20萬元購買1兩的毒品海洛因1包，經警方磅秤為含袋毛重
    約38.4公克。」、「98年7月28日被告遭警方查獲持有24包
    第一級毒品海洛因，在警局製作警詢筆錄時，被告以門號00
    00000000號行動電話撥打其使用之門號0000000000號行動電
    話，被告說他那裡有1兩第一級毒品海洛因，要價20萬元，
    問其要不要，其說要去籌錢，等到下午兩點其打電話向被告
    說有錢，與被告約定半小時後在紅綠燈附近超商見面，其製
    作完警詢筆錄，警察就帶其到中華南路與濱南路口現場，被
    告在那裏等待，看到警察就把東西丟在草地，經警當場查獲
    被告持有與約定數量（含袋重38.4公克，淨重37.48公克，
    約1兩）相符的第一級毒品海洛因」等語（見10638號偵查卷
    第11頁、原審卷第98至100頁）。而被告所持用之門號00000
    00000號與證人許啟源持用之門號0000000000號行動電話間
    ，被告分別於98年7月28日12時35分28秒至47秒、同日13時
    31分14秒至25秒、同日13時51分19秒至39秒，撥打電話給證
    人許啟源（見10638號偵查卷第35、36頁），二人通話時間
    與證人許啟源所述相符，且被告遭警查獲之地點，以及所持
    有之第一級毒品海洛因之數量均與證人許啟源所述相符，足
    認被告於案發當日攜帶本件遭查獲之海洛因，係為販賣予證
    人許啟源等情，應堪採信。
  (三)證人許啟源所持用之0000000000號行動電話與被告所持用之
    門號0000000000號間，分別於98年7月26日12時43分03秒至
    35秒、同日13時15分33秒至38秒，證人許啟源撥打電話給被
    告，於同日12時47分24秒至35秒、同日13時20分14秒至37秒
    ，被告有回撥電話給證人許啟源之紀錄（見10638號偵查卷
    第30頁）。證人許啟源於原審審理時證稱，其與被告間於98
    年7月26日之通話內容，是要向被告調東西（指海洛因），
    被告於98年7月28日打電話告知有東西了，並未告知係找何
    人購買，或「我帶你去拿，你跟某人拿」、及「（意思是跟
    被告調就可以）是」等情（見原審卷第105頁正、背面）。
    而被告於偵查中亦陳稱係證人許啟源先打電話給伊，約伊去
    拿海洛因，伊才去找「發仔」，伊與「發仔」於98年7月28
    日早上11時多約在茄定海邊涼亭，伊跟「發仔」買19萬元等
    語（見10638號偵查卷第26頁）；復於原審審理中陳稱：上
    開98年7月26日電話，內容是許啟源叫伊幫他問看看，有無
    海洛因，有無較便宜等語（見原審卷第113頁）。足認被告
    並無與證人合資購買海洛因或居間為證人購買海洛因之情事
    ，至為明確。被告係於接獲證人許啟源打電話表示有意購買
    海洛因之後，意圖販賣予證人許啟源，而於98年7月28日向
    綽號「發仔」之人販入本件遭查獲海洛因，應可認定。
  (四)被告雖辯稱，伊係要與許啟源合資，由伊向「發仔」拿，扣
    案之海洛因係伊當天要過馬路給許啟源，「發仔」在對面監
    視伊云云。惟查，被告於98年7月28日警詢時陳稱伊於案發
    當日係搭乘計程車到現場，並未陳稱有「發仔」其人到場（
    見警卷第3頁）之情，而被告就其在案發現場遭扣案之海洛
    因之用途，先稱係供自己施用，雖要與證人許啟源交易，但
    還沒有要拿給他云云，嗣警又追問查獲毒品是否係要與證人
    許啟源交易所用，被告回答「嗯」、「是的」，業據原審勘
    驗警詢錄音內容並製有錄音譯文在卷可按（見警卷第2頁背
    面、原審卷第65頁）；證人尤正南（本件承辦員警）證稱：
    「我們剛開始（帶同證人許啟源到現場）逛時都沒有看到任
    何人，因為他（被告）就在第六分局後面，我們逛了五、六
    分鐘，他們約定的統一超商也沒有看到，我們原本已要回去
    ，逛回來時就看到他一個人站在路口」、「並沒有看到『發
    仔』」（見原審卷第108頁），足認被告經查獲當日，現場
    並無「發仔」其人，扣案之海洛因確係被告攜至現場將與證
    人交易者，被告辯稱係伊與許啟源合資向發仔購買，當天其
    過馬路欲將扣案之海洛因交付證人許啟源，「發仔」則在對
    面監視伊云云，純係被告避重就輕之詞，洵無可採。
  (五)被告98年7月28日偵查中供稱，扣案海洛因係伊自己要施用，
    路口當日伊係約「阿發」到查獲現場向「阿發」購買海洛因
    ，並沒有約證人許啟源云云，業據原審勘驗上開偵訊錄音光
    碟並製有勘驗筆錄在卷（見原審卷第62頁），然嗣後被告於
    98年8月11日偵查中復改稱，伊跟「發仔」拿海洛因，是要與
    證人許啟源一起購買，伊還沒有拿錢給「發仔」，許啟源說
    他有錢可以先出，並說伊有多少錢就出多少等語（見10638
    號偵查卷第26-27頁），至原審審理時供稱：「『發仔』載
    我要拿海洛因回家放，我下車後說他要去買菸完再開回來載
    我，才要等許啟源，但我下車走沒幾步，『發仔』開走，就
    被逮補。」（原審卷第114頁背面），本院審理時則為上開
    「要與許啟源合資，由伊向『發仔』拿，扣案之海洛係伊當
    天要過馬路給許啟源，『發仔』在對面監視之供述。綜合上
    情，就扣案海洛因係作何用途，究係伊自行購買或是與證人
    許啟源合資購買，以及查獲當日，「發仔」究已離開現場，
    或在馬路對面監視被告有無將毒品交付許啟源等情，被告前
    後陳述反覆不一，互相矛盾，足認被告前開所辯，實難採信
    。
  (六)按毒品危害防制條例第4條所謂販賣行為，不以販入後復行
    賣出為必要，祇要以營利之意思為目的，而有販入或賣出二
    者其一之行為，即足構成（最高法院67年度台上字第2500號
    判例、90年台上字第1898號判決可資參照），查證人許啟源
    0000000000電話和被告薛昭印0000000000電話在7月26日通
    話紀錄有四次，第一通是12時43分許啟源打給被告薛昭印，
    12時47分被告薛昭印打給許啟源，1時15分許啟源又打給被
    告薛昭印，1時20分許被告薛昭印打給許啟源，有通聯紀錄
    可稽（見10638號偵查卷第30頁），業據證人許啟源供明在
    卷，且該四通電話乃在「問有無東西（毒品）」（見原審卷
    第105頁），足認證人許啟源於98年7月26日已委請被告代尋
    毒品之來源。嗣被告以販賣予證人許啟源之意圖，於98年7
    月28日向綽號為「發仔」之男子販入海洛因之行為，已達販
    賣行為之既遂階段，辯護人意旨以證人許啟源既係配合警方
    查獲被告，並無購買海洛因之真意，亦應僅止於未遂階段云
    云，即有未合。
  (七)按非法販賣海洛因係政府嚴予查緝之違法行為，且海洛因可
    任意分裝，而每次買賣之價量，亦隨時隨雙方關係之深淺、
    當時之資力、需求程度及對行情之認知等因素，機動調整。
    因之販賣之利得，除經被告坦承或帳冊價量均臻明確外，委
    難察得實情，是縱未確切查得販賣賺取之實際差價，但除別
    有事證，足認係按同一價格轉讓，確未牟利之情形外，尚難
    執此認非法販賣之事證有所不足，致知過坦承者難辭重典，
    飾詞否認者反得逞僥倖，而失情理之平；且海洛因之價格昂
    貴，取得不易，凡為販賣之不法勾當者，苟無利可圖，應無
    甘冒被查緝法辦重刑之危險，平白無端義務為該買賣之工作
    ，是其販入之價格必較售出之價格低廉，而有從中賺取買賣
    差價牟利之意圖及事實，應屬符合論理法則且不違背社會通
    常經驗之合理判斷。又本件被告供稱其向「發仔」購入扣案
    之海洛因一兩，共計十九萬元（見警卷第3頁），證人許啟源
    則供稱被告與其之交易金額為二十萬元購買一兩之海洛因（
    見警卷第11頁），則被告以販賣予許啟源之意思販入毒品，
    希冀從中賺取差價牟利至為明確。被告上訴意旨以其係轉讓
    毒品予許啟源，並無可採。
  (八)綜上所述，本件事證明確，被告犯行堪以認定。
三、論罪科刑之理由
  (一)核被告所為，係犯毒品危害防制條例第4條第1項之販賣第一級
    毒品罪。被告前曾受如犯罪事實欄所載之有期徒刑執行完畢，
    有臺灣高等法院被告前案紀錄表在卷可按（見原審卷第17頁）
    ，其於受有期徒刑之執行完畢後，5年以內故意再犯本件有期
    徒刑以上之罪，為累犯，應依刑法第47條第1項規定就法定行
    為死刑及無期徒刑以外部分加重其刑。查被告原已有施用毒品
    之惡習，其固有販賣予證人許啟源而販入毒品之情事，但其售
    賣之數量尚非極大量，其犯罪情節當非大中盤毒梟者可資等同
    併論。若處以法定最低刑度即無期徒刑，猶嫌過重，不可謂無
    情堪憫恕之處，爰依刑法第59條之規定酌減其刑，並先加後減
    之。
  (二)辯護意旨另以：被告在98年度偵字第10638號偵查卷第26頁的
    訊問筆錄中記載「他打給我約我去拿海洛因」、「我跟他買19
    萬元」，及第27頁的「（你跟發仔拿海洛因，是否要拿給許啟
    源？）是。我們兩個人一起買的。」，及警卷第2頁背面的調
    查筆錄中記載「我要交易，但是還沒有要拿給他」等語，被告
    已自白犯罪，應依毒品危害防制條例第17條第2項規定減輕其
    刑云云（見本院卷第43頁背面），惟查：毒品危害防制條例第
    17條第2項規定減輕其刑之規定係以被告在偵審中均自白為減
    刑要件，縱令被告於警詢對查獲毒品是否係要與證人許啟源交
    易所用，被告回答「嗯」、「是的」，業據原審勘驗警詢錄音
    內容並製有錄音譯文在卷可按（見警卷第2頁背面、原審卷第
    65頁），惟本件被告在審判中未曾自白，並不符合毒品危害防
    制條例第17條第2項規定減輕其刑之要件。又自白應對犯罪事
    實為之，查被告於98年8月11日訊問時（見98年度偵字第1063
    8號偵查卷第26、27頁）陳稱「他打給我約我去拿海洛因」、
   「我跟他買19萬元」，「（你跟發仔拿海洛因，是否要拿給許
    啟源？）是。我們兩個人一起買的。」，並未針對犯罪事實即
    其販賣予許啟源之意思而販入毒品一節自白，且被告98年7月
    28日警詢（警卷第2頁背面）時供稱：「（扣案毒品）是我自
    己要施用，我要交易，但是還沒有要拿給他」等語，仍陳稱扣
    案之毒品係供自己施用，並非交易之用，亦難認係針對本件犯
    罪事實而為自白。是以被告於偵查及審理中均未自白犯罪，自
    難僅因其上開警詢對查獲毒品是否係要與證人許啟源交易所用
    ，被告回答「嗯」、「是的」等情，即認被告得依毒品危害防
    制條例第17條第2項之規定而邀減刑之寬典。辯護意旨以被告
    應依毒品危害防制條例第17條第2項規定減輕其刑一節，並無
    可採。
四、沒收
    扣案之第一級毒品海洛因（淨重37.48公克）係屬毒品，且包
    裝袋1個因沾染海洛因無法剝離，而須視同毒品之故，均應依
    毒品危害防制條例第18條第1項前段之規定沒收銷燬之，扣案
    之三星牌門號行動電話1支為被告所有，業據被告供明在卷（
    見原審卷第113頁），且該行動電話係供本件犯罪行使用之物
    ，依刑法第38條第1項第2款之規定宣告沒收。另扣案門號0000
    000000之SIM卡1張，被告陳稱係向朋友借用，並非伊所有（見
    原審卷第113頁），而亦無證據足證係被告所有，爰不予宣告
    沒收。又裝上開海洛因1包之峰牌香菸盒1個，並未扣案，該物
    亦非違禁物或需義務沒收之物，亦不並予宣告沒收。
五、原審法院以被告罪證明確，適用毒品危害防制條例第4條第1
    項、第18條第1項、刑法第11條前段、第47條第1項、第59條
    、第38條第1項第2款，並審酌被告販賣毒品之數量及所得，
    尚非極鉅大，惟販賣毒品戕害他人健康，足使購買施用者導
    致精神障礙、性格異常，甚至造成生命危險之生理成癮性及
    心理依賴性，危害社會治安，且被告不思以正當途徑掙取金
    錢，而以販賣毒品牟利，犯罪動機不良，被告始終矢口否認
    犯行之態度，暨被告之素行、智識程度及生活情況等一切情
    狀，量處有期徒刑十九年六月，並諭知扣案之第一級毒品海
    洛因（淨重37.48公克）及包裝袋1個應依毒品危害防制條例
    第18條第1項前段之規定沒收銷燬之，復敘明扣案之三星牌門
    號行動電話1支應依刑法第38條第1項第2款之規定宣告沒收。
    經核原判決認事用法俱無不合，量刑亦稱妥適，應予維持。
    被告上訴指稱：其係與證人許啟源合資購買毒品海洛因，其
    僅係轉該毒品海洛因，並無販賣云云；辯護意旨以：(一)證人
    許啟源警詢供述無證據能力、(二)證人許啟源係配合警方查獲
    被告並無購買海洛因之真意，應止未遂之階段、(三)原審量處
    有期徒刑十九年六月顯然過重、(四)被告應依毒品危害防制條
    例第17條第2項之規定減輕其刑云云，指摘原判決不當，依上
    所述，均無可取，為無理由，均應予駁回。
據上論結，應依刑事訴訟法第368條，判決如主文。
本案經檢察官許美女到庭執行職務。
中    華    民    國    99    年    12    月    16    日
                  刑事第六庭    審判長法  官  董武全
                                      法  官  林英志
                                      法  官  孫玉文
以上正本證明與原本無異。
如不服本判決應於收受送達後10日內向本院提出上訴書狀，其未
敘述上訴理由者，並得於提起上訴後10日內向本院補提理由書（
均須按他造當事人之人數附繕本）「切勿逕送上級法院」。
                                      書記官  王薇潔
中    華    民    國    99    年    12    月    16    日
附錄本案論罪科刑條文全文：
毒品危害防制條例第4條第1項
製造、運輸、販賣第一級毒品者，處死刑、無期徒刑，處無期徒
刑者，得併科新臺幣二千萬元以下罰金。

司法院資訊處製作；財團法人民間司法改革基金會備份。
